【裁判字號】    88,訴,1525
【裁判日期】    890615
【裁判案由】    妨害自由等
【裁判全文】
臺灣臺北地方法院刑事判決                        八十八年度訴字第一五二五號
    公  訴  人  臺灣臺北地方法院檢察署檢察官
    被      告  甲○○
右列被告因妨害自由等案件，經檢察官提起公訴（八十八年度偵字第三二八０號），
本院判決如左：
    主  文
甲○○連續損壞他人如附表所示之物，足以生損害於他人，處有期徒刑陸月；又傷害
人之身體，處有期徒刑壹年陸月；又以非法之方法剝奪人之行動自由，處有期徒刑壹
年。應執行有期徒刑貳年陸月。
    事  實
一、甲○○與乙○○原係男女朋友關係。甲○○於民國八十七年十二月六日十九時三
    十分許，與乙○○在台北縣新店市○○街三十三巷二十八號八樓之住處，為細故
    發生口角，甲○○盛怒之下基於毀損之概括犯意，先將房間內乙○○所有之電視
    、電腦、餐桌、音響、茶几、個人照、廚房之餐具置物架等如附表一至八所示之
    物全數翻倒或砸毀而損壞，致生損害於乙○○；乙○○見狀即躲入房內，甲○○
    竟另起傷害之故意，強行進入將其壓在床上並以電線（檢察官誤載為繩子）勒住
    乙○○之頸部，致其頸部受到挫傷，乙○○因而陷入昏迷，甲○○見狀即打電話
    報警，警員張從仁接獲通報趕至現場處理時，乙○○已短暫清醒，惟隨後又陷入
    昏迷，警員即通知救護車將乙○○送至天主教耕莘醫院急診；乙○○當晚二十二
    時二十分許自行出院回家，甲○○即尾隨至乙○○之住處，二人再次發生爭執，
    甲○○意有未足，認所毀損上開家具等物，並不能使乙○○感到心痛，又將乙○
    ○所飼養之巴哥狗自八樓陽台丟下摔死，並另行基於妨害自由之犯意，將乙○○
    推坐在椅子上，手持菜刀，不准其行動，嗣乙○○起身要喝水，甲○○竟將手中
    菜刀朝其頭部上方擲去，並強押乙○○至陽台喝令其跳樓，以非法剝奪乙○○之
    行動自由，俟次日（七日）凌晨三時許甲○○離去後，乙○○始電召友人陳鎮敏
    前來，並報警處理。
二、案經乙○○訴請台北縣警察局新店分局報告臺灣臺北地方法院檢察署檢察官偵查
    起訴。
    理  由
一、訊據被告甲○○矢口否認有在右揭時、地毀損、傷害及妨害自由等犯行，辯稱：
    其與乙○○係男女朋友，當時住在她家裡，十二月六日晚間與乙○○發生爭執，
    當時並沒有理她，吵完架就離開了；電視是乙○○拿煙灰缸丟破的，離開時其他
    家具都是好的，沒有損壞，當天有送乙○○去醫院，並在二十一時四十分許，離
    開醫院後，直接回其溫州街的住處，第二天乙○○與陳鎮敏有來找，在這段期間
    其未再回到乙○○住處，其無毀損、傷害及妨害自由等犯行云云。惟查，
（一）被告如事實欄之犯行，業經告訴人於偵審中指述綦詳，並有證人警員張從仁於
      偵查時證稱：「有（到現場處理），勤務中心，通知我們去現場處理，約是晚
      上七時三十分左右，甲○○在現場，鄔女無法說話，我立刻叫救護車把鄔女送
      醫，當時屋內傢俱有被翻倒，．．至鄔女離開醫院為止」、「她說與甲○○發
      生爭吵，她沒辦法講話，她喉嚨無法出聲」等語（見偵卷第六十二頁背面），
      本院八十九年三月二十八日調查時復證稱：「（當天你處理的經過？）我們接
      到一一Ｏ的通報到新店市○○街三十三巷二十八號八樓頂處理糾紛，現場只有
      被告及告訴人在場，告訴人來開門，他帶我們看廚房及房間，房間被翻得凌亂
      情形，後來再回到客廳時，她就突然暈倒，當時還有警員吳維修、被告在場，
      後來我們用無線電叫救護車，將告訴人送到耕莘醫院，被告抬告訴人的頭部，
      我們抬告訴人的腳，自八樓抬下來等救護車。」、「（問告訴人為何會暈倒？
      ）告訴人在暈倒前，他告訴我們她的脖子很難過，我們拿水給她喝，她一喝就
      吐出來，被告坐救護車一起到耕莘醫院。我們及被告在一起陪告訴人，後來告
      訴人經醫師醫療後，就離開醫院，我和另一名警員離開時，我看到告訴人和被
      告站在醫院的大門口。」、「（提示偵卷第七、八頁照片有無看過這些情形？
      ）狗、牆上的字及刀的照片我沒有看過，其他的照片就是我進入房間看到的情
      形。」、「（問警方當天去過幾次？）我去過那次外，分局另外又去一次，是
      張宏年去處理的」等語，證人警員張宏年於偵查中證稱：「我接到勤務中心通
      報，該日（八十七年十二月七日）凌晨三時至四時間，我到現場，鄔女及另一
      友人（按指陳鎮敏）在，現場很亂，鄔女精神恍惚，鄔女無外傷，但聲音吵啞
      ，現場情形如卷附照片，鄔女說現場凌亂是她朋友弄的，並說之前已報案了，
      我就請鄔女到所內交由之前受理之同仁處理」（見偵卷第七十四頁背面）、本
      院八十九年四月十八日調查時復證稱：「（問當時受理報案情形？）當天有民
      眾報案，說現場有發生糾紛，我在十一點五十分到達現場（按應係記憶錯誤）
      ，當時告訴人乙○○與一位她的朋友陳鎮民在現場，門一開，發現房間內非常
      凌亂，當時告訴人說不出話來，在一旁的陳姓男子稱她與被告有爭執，她的脖
      子有被其男友即被告甲○○勒的，我問她是否要送醫院，她的陳姓男友會送他
      去醫院，之後他們就去醫院了。」、「（問提示偵卷內的現場照片，當時你到
      現場的情形是否如此？）圖上有一支飛刀，刺在告訴人的照片上，牆上寫的是
      你自找的，我的印象很深刻。告訴人當時告訴我，當時沒有看到狗（按狗在樓
      下，證人在室內所以無法看到狗），當時的現場情形就是這樣（按指如照片所
      示）。「（法官問證人之後如何處理？）告訴人與其陳姓朋友在三點就醫完畢
      後，來派出所備案，當時我們有查被告的年籍資料，後來發現已有被告的資料
      告訴人因脖子被勒過，無法詳細說明，我們告訴他待可以說話後再來報案。」
      等語，證人陳鎮敏於偵查時證稱：「（你如何知鄔女家被被告砸毀之事）「．
      ．鄔女打電話給我哭訴家被毀，要我過去，我到她家看到傢俱被砸毀，我向碧
      潭派出所報案，所稱（派出所稱）八點已派人處理了，我說女方被打傷請其再
      受理，後來我陪鄔女在所內做筆錄，．．八十七年十二月七日晚上我打電話給
      甲○○，質問他為何砸家摔狗，張某答她叫我摔我就摔，．．」等語，核之上
      開證人所證訴內容與告訴人之指述情節大致相符，復有告訴人所提出之現場照
      片十二紙、載明「乙○○於八十七年十二月六日急診治療，頸部挫傷」之天主
      教耕莘醫院診斷書一紙、本院調閱之八十七年十二月六日台北縣消防局救護出
      勤紀錄表、天主教耕莘醫院急診室記錄表、急診護理評估記錄表在卷可稽；審
      閱台北縣消防局救護出勤紀錄表，到達現場時間為（六日）二十一時二十六分
      ，送達醫院時間為二十一時三十五分，家屬或病人簽名欄有被告之簽名及所留
      之電話，告訴人頸部受有挫傷亦經明載於當日之急診室記錄表上，急診護理評
      估記錄亦載明，「病患主訴：男友訴兩人吵架後就氣暈了故入（指入院）；（
      Ｃ／Ｏ有人拿繩子勃（勒）（按告訴人於本院訊問時稱被告係用電線）脖子，
      現喉嚨ＰＡＩＮ」、「離院時間：八十七年十二月六日二十二時二十分」、「
      不告而別」，再核之證人張從年前開證詞，告訴人經醫師醫療後，就離開醫院
      ，其與另一名警員離開時，有看到告訴人和被告站在醫院的大門口等語，被告
      所辯，其將告訴人送醫並於當日二十一時四十分許，離開醫院後，直接回溫州
      街等語，即顯非事實。
（二）再查，被告於警訊時及偵查時均否認，有用電線勒告訴人乙○○之脖子之傷害
      、毀損及妨害自由等犯行，辯稱其於六日十九時三十分許離開告訴人之住處後
      ，即未再回去，告訴人所受之傷及傢俱毀損等情形其均不知情云云（見偵查卷
      第五頁背面、三十一頁背面、第三十二頁、第五十三背面、第五十四頁），本
      院於八十九年二月二十三日調查時被告亦辯稱其吵完架就離開，惟經本院於八
      十九年三月二十八日調查時，經傳喚之證人警員張從仁將當日由被告報警及送
      醫之情形證述完畢後，再訊之被告則改稱：「（問當天有無送告訴人去醫院？
      ）我現在回想起來，證人所言與當時情形相符」，並改辯稱如上，被告於偵查
      中及本院調查所辯顯不足採信，其應訊態度為，對檢察官所訴之犯行先則完全
      否認，見有不利之證據後再部分承認，後又再否認，且被告之辯詞又前後矛盾
      ，被告欲以否認犯行及狡辯，而圖免罪責之情已極明顯。綜上，被告所辯應係
      事後卸飾之詞，均難以採信，事證已經明確，犯堪以認定，應依法論科。
二、核被告甲○○所為係犯刑法第三百零二條第一項非法剝奪人之行動自由罪、第二
    百七十七條第一項之傷害罪、第三百五十四條之毀損罪。被告先後多次毀損犯行
    ，時間緊接，方法相同，觸犯構成要件相同之罪名，顯係基於概括犯意為之，為
    連續犯，應依刑法第五十六條之規定，以一罪論，併加重其刑。被告所犯刑法第
    三百零二條第一項、第三百五十四條、第二百七十七條第一項三罪間，犯意各別
    ，行為互殊，應予分論併罰。爰審酌被告犯罪係起於與告訴人因細故爭吵，目的
    在發洩心中憤怒，犯罪之手段極為殘暴，除將告訴人之傢俱等物加以破壞外，並
    將告訴人所飼養之巴哥狗由八樓摔下，以渲洩心中憤怒，顯見被告對於生命毫無
    尊重，其對告訴人所為妨害自由等犯行，亦顯見對女性之歧視，並將同居之女友
    視同其所有之財產等偏差觀念，及被告犯罪後一再否認犯行，設詞狡辯，圖免罪
    責，等一切情狀，分別量處如主文所示之刑，並定其應執行之刑，以示懲儆。
三、公訴意旨另以被告強押乙○○至陽台喝令其跳樓之行為係犯刑法第三百零五條之
    恐嚇罪，惟查被告上開恐嚇犯行係於以非法之方法剝奪告訴人行動自由行為施實
    中所為，應視為剝奪行動自由之一部分，不另論罪（最高法院七十四年度台上字
    第三四０四號判例參照），公訴人認被告另犯刑法第三百零五條之罪自有未洽，
    附此敘明。
據上論斷，應依刑事訴訟法第二百九十九條第一項前段，刑法第五十六條、第三百零
二條、第三百五十四條、第二百七十七條第一項、第五十一條第五款，罰金罰鍰提高
標準條例第一條前段，判決如主文。
本案經檢察官莊  正到庭執行職務
中    華    民    國      八十九    年      六        月      十五      日
                                      臺灣臺北地方法院刑事第九庭
                                          法  官  王  綽  光
右正本證明與原本無異。
如不服本判決，應於判決送達後十日內，向本院提出上訴狀。
                                          書記官  潘  惠  梅
中    華    民    國      八十九    年      六        月      十六      日
附表：
編號   損壞物品                單  位
一      電視                   壹台
二      電腦                   壹台
三      餐桌                   壹組
四      音響                   壹組
五      茶几                   壹組
六      廚房之餐具             壹組
七      置物架                 壹台
八      個人照                 壹紙
九      巴哥狗                 壹隻
附錄本案論罪科刑法條全文
刑法第三百零二條
一私行拘禁或以其他非法方法，剝奪人之行動自由者，處五年以下有期徒刑、拘役或
  三元以下罰金。
二因而致人於死者，處無期徒刑或七年以上有期徒刑，致重傷者，處三年以上十年以
  下有期徒刑。
三第一項之未遂犯罰之。
刑法第三百五十四條
毀棄、損壞前二條以外之他人之物或致令不堪使用，足以生損害於公眾或他人者，處
二年以下有期徒刑、拘役或五百元以下罰金。
刑法第二百七十七條
一傷害人之身體或健康者，處三年以下有期徒刑，拘役或一千元以下罰金。
二犯前項之罪，因而致人於死者，處無期徒或七年以上有期徒刑，致重傷者，處三年
  以上、十年以下有期徒刑。


司法院資訊處製作；財團法人民間司法改革基金會備份。
